臺灣高等法院臺中分院刑事判決　　　　　　　九十一年度上易字第一八三九號
　　上　訴　人
　　即　被　告　甲○○
右上訴人因傷害案件，不服臺灣臺中地方法院九十一年度易字第八七二號中華民國九
十一年八月十六日第一審判決（起訴案號：臺灣臺中地方法院檢察署九十年度偵字第
五九七二號），提起上訴，本院判決如左：
    主  文
原判決撤銷。
甲○○傷害人之身體，處有期徒刑月，如易科罰金，以佰元折算壹日，緩刑年
，緩刑期間付保護管束。
    事  實
一、甲○○素行不佳，前曾犯違反妨害兵役治罪條例罪（判處罰金三千元，並未構成
    累犯），詎仍不知悔改。甲○○、丙○○原為同居之男女朋友關係，為家庭暴力
    防治法所稱家庭成員甲○○於民國（以下同）八十九年七月十日中午十二時許，
    在台中市西屯區○○○街十五號十樓之五，因為丙○○欲外出購物之事與丙○○
    發生爭吵，竟基於傷害人身體之犯意，出手毆打丙○○，並推其頭撞擊牆壁，致
    丙○○受有前額部瘀青血腫二×二公分、右上臂紅色傷痕五×八公分、右前臂紅
    色傷痕七×一公分、左手肘紅色傷痕六×三公分、左前臂紅色傷痕五×二公分、
    左大腿紅色傷痕六×二公分等傷害。
二、案經丙○○訴請臺灣臺中地方法院檢察署檢察官偵查起訴。
    理  由
一、訊據上訴人即被告甲○○矢口否認有出手毆打告訴人丙○○之犯行，並辯稱略以
    ：因伊喜歡告訴人，不想告訴人離開，因而才會在告訴人提行李離去時在六樓阻
    止，並將告訴人從六樓拉回十樓房間內，當時雙方因都在氣頭上且口語又很衝，
    因告訴人在房內哭鬧且摔東西，伊才會忍無可忍之下與告訴人拉扯，一同摔東西
    剛好摔下養魚之馬達時，不小心擊中告訴人之手臂，告訴人所受傷害，係伊撥魚
    缸去打告訴人的，伊未推告訴人之頭去撞牆壁，伊非故意傷害告訴人云云。惟查
    右揭事實，業據告訴人丙○○到庭堅決指訴不移，被告甲○○亦未否認平常即有
    毆打告訴人丙○○之情形，是告訴人丙○○之指訴應屬可採，並有行政院衛生署
    臺中醫院之診斷證明書一紙附卷可稽。而證人王黃英即被告之母亦到庭證稱，雙
    方有彼此用手拉扯對方等語。即被告於臺灣台中地方法院檢察署檢察官訊問時，
    亦不否認雙方當時有拉扯之行為，且有推告訴人丙○○致其額頭撞到牆壁之事實
    。是綜據上述，被告甲○○空言否認，所辯無非臨訟畏罪飾卸之詞，要無足採，
    事證已臻明確，被告甲○○犯行洵堪認定。
二、核上訴人即被告甲○○所為，係犯刑法第二百七十七條第一項普通傷害罪。原審
    法院論罪科刑固非無見；惟查被告與告訴人有同居關係係屬家庭暴力防治法之成
    員，原審未予以記載尚有未洽，被告上訴意旨以量刑太重雖不足取，但原判決既
    有可議即屬無可維持，應由本院將原判決撤銷，爰審酌被告甲○○犯罪之動機、
    目的、手段、品行不佳，詳如前述，此有台灣台中地方法院檢察署刑案資料查註
    紀錄表一份在卷可按、所生危害及犯罪後態度等一切情狀，量處如主文所示之刑
    ，並諭知易科罰金之折算標準，以資懲儆。查被告未曾受有期徒刑以上刑之宣告
    ，有卷內前科表可查，且於本院審理中已與告訴人和解賠償其損失，有和解書一
    份附卷可稽，經此偵審教訓，應知警惕諒無再犯之虞，本院認所宣告之刑，以暫
    不執行為適當，併諭知緩刑年，以勵自新。並依家庭暴力防治法第三十條規定
    ，於緩刑期間內付保護管束。
據上論結，應依刑事訴訟法第三百六十九條第一項前段、第三百六十四條、第二百九
十九條第一項前段、刑法第二百七十七條第一項、第四十一條第一項前段（修正後）
刑法第七十四條第一款、罰金罰鍰提高標準條例第一條前段、第二條，家庭暴力防治
法第三十條第一項，判決如主文。
本案經檢察官乙○○到庭執行職務。
中      華      民      國　  九十一     年     十一      月    十三    日
                                   臺灣高等法院臺中分院刑事第四庭
                                   　　　審判長法  官  洪  耀  宗
                                   　　　　　　法　官  江  德  千
                                   　　　　　　法  官  劉  登  俊
右正本證明與原本無異。
不得上訴。
                                               書記官　林　水　濱
中      華      民      國　  九十一     年     十一      月    十四    日
附錄論罪科刑實體法條文：
刑法第二百七十七條第一項（普通傷害罪）：
傷害人之身體或健康者，處三年以下有期徒刑、拘役或一千元以下罰金。
（罰金部份業經提高十倍為一萬元）
           　　　　　Ｆ
